臺灣彰化地方法院彰化簡易庭民事小額判決  
111年度彰小字第338號
原      告  仲信資融股份有限公司

法定代理人  陳瑞興  
訴訟代理人  陳冠樺  
被      告  謝旻軒  
上列當事人間給付分期買賣價金事件，本院於民國111年6月8日
言詞辯論終結，判決如下：
    主    文
被告應給付原告新臺幣50,245元，及自民國110年11月1日起至清
償日止按年息16％計算之利息。
原告其餘之訴駁回。
訴訟費用新臺幣1,000元由被告負擔新臺幣520元，餘由原告負擔
。
本判決第1項得假執行。
    理由要領
民事訴訟法第436條之8第1項規定「關於請求給付金錢或其他代
  替物或有價證券之訴訟，其標的金額或價額在新台幣十萬元以
  下者，適用本章所定之小額程序」，第436條之18第1項規定「
  判決書得僅記載主文，就當事人有爭執事項，於必要時得加記
  理由要領」；民法第205條規定「約定利率，超過週年百分之
  十六者，超過部分之約定，無效」，第252條規定「約定之違
  約金額過高者，法院得減至相當之數額」。
本院依兩造之主張及舉證，判斷如下：被告與臺中市私立聯成
  電腦短期補習班訂立分期付款合約書，約定自民國110年4月5
  日起開課，修業期限1年6個月，學費新臺幣（下同）115,950
  元自110年6月1日起至112年11月1日止分30期付款，每期付款3
  ,865元，被告迄110年10月1日止，已按期繳納5期合計19,325
  元，其於110年10月22日填載學籍異動申請書，並勾選「申請
  退訓」，與補習班合意終止契約，依上開申請書約定「學生於
  全期（或總課程時數）三分之一以上且未逾全期（或總課程時
  數）二分之一期間內提出退費申請書者，退還約定繳納費用百
  分之四十」，是其應給付學費69,570元，扣除已繳19,325元，
  尚應給付50,245元〔計算式：115,950*（100％-40％）＝69,570，
  69,570-19,325＝50,245〕，並依分期付款合約書及修正後民法
  第205條規定，加計自違約日即110年11月1日起至清償日止，
  按年息16％計算之利息。被告違約既應按法定最高利率給付利
  息，若再命其給付違約金，尚屬過苛，爰依民法第252條規定
  ，將違約金酌減至0元。
原告依分期付款合約書、債權讓與之法律關係，請求被告給付5
  0,245元，及自110年11月1日起至清償日止按年息16％計算之利
  息，為有理由，應予准許；逾此部分，為無理由，應予駁回。
中　　華　　民　　國　　111 　年　　6 　　月　　22　　日
                  彰化簡易庭  法    官  廖政勝
以上正本係照原本作成。
如不服本判決，應於判決送達後20日內，以其違背法令為理由（
表明判決所違背之法令及其具體內容，與依訴訟資料可認為判決
有違背法令之具體事實），向本院提出上訴狀，並按應送達於他
造之人數提出繕本或影本，及繳納第二審裁判費。
中　　華　　民　　國　　111 　年　　6 　　月　　22　　日
                              書 記 官  梁高賓